【裁判字號】    98,易,237
【裁判日期】    980609
【裁判案由】    竊盜等
【裁判全文】
臺灣屏東地方法院刑事判決               98年度易字第237號
公  訴  人  臺灣屏東地方法院檢察署檢察官
被      告  丙○○
            乙○○
                    現在臺灣臺南監獄執行中
上列被告等因竊盜等案件，經檢察官提起公訴（97年度偵字第75
55號、98年度偵字第734 號），本院判決如下：
    主  文
丙○○共同攜帶兇器竊盜，累犯，處有期徒刑捌月，扣案之油壓
剪壹支沒收。
乙○○共同攜帶兇器竊盜，累犯，處有期徒刑壹年，扣案之油壓
剪壹支沒收。又以加害身體之事，恐嚇他人致生危害於安全，累
犯，處有期徒刑肆月。應執行有期徒刑壹年貳月，扣案之油壓剪
壹支沒收。
    事  實
一、丙○○前曾於民國90年間因違反懲治盜匪條例、妨害自由案
    件，經本院以90年度訴字第123 號判決判處有期徒刑7 年4
    月、3 月，應執行有期徒刑7 年6 月確定，自90年8 月1 日
    起入監服刑，迄95年3 月28日因縮短刑期假釋出監，迨於97
    年1 月24日保護管束期滿未經撤銷假釋以視為執行完畢論。
    乙○○則前曾於92年間因違反槍砲彈藥刀械管制條例案件，
    經本院以92年度訴字第719 號判決判處有期徒刑1 年確定；
    復於92年間因竊盜案件，經本院以92年度易字第712 號判決
    判處有期徒刑1 年確定；又於93年間因違反毒品危害防制條
    例案件，經本院以93年度訴字第200 號判決判處有期徒刑6
    月、4 月，應執行有期徒刑8 月確定，上開各徒刑經接續執
    行，自93年2 月26日起入監服刑，迄94年10月11日因縮短刑
    期假釋出監，乙○○於假釋中再因違反毒品危害防制條例案
    件，經本院以95年度訴字第318 號判決判處有期徒刑1 年確
    定，上開假釋因而遭撤銷，並與有期徒刑1 年併執行，經減
    刑後於96年10月12日縮刑期滿執行完畢。
二、丙○○、乙○○均不知悛悔，竟共同意圖為自己不法之所有
    ，並基於攜帶兇器竊盜之犯意聯絡，共乘不知情之丁○○所
    有之機車（該車原未懸掛車牌，途中由乙○○將OZU-697 號
    車牌懸掛在其上），攜帶乙○○所有客觀上具有危險性，足
    以危害人之生命、身體安全，可供兇器使用之油壓剪1 支，
    於97年7 月11日凌晨1 時30分許，在屏東縣里港鄉○○村○○路段，由乙○○攀爬至編號「里港幹24L45~46」電線桿上
    ，再持兇器油壓剪剪斷臺灣電力股份有限公司（下稱臺電公
    司）所有之電纜線3 條（共長約150 公尺）而竊取之，丙○○則在電線桿下方把風並撿拾由乙○○剪下之電纜線，得手
    後，旋為警據報到場，丙○○、乙○○見狀乃分頭逃逸，並
    將上開機車、兇器油壓剪及剪得之電纜線3 條遺留在現場，
    嗣經警循該機車車籍而查獲丙○○，再循線查獲乙○○。
三、乙○○因上開竊盜案件於97年12月30日為檢察官提訊後，因
    不滿丙○○於檢察官偵訊時，向檢察官供稱乙○○與其共犯
    上開上開竊盜案件，竟於該日11時30分許，在臺灣屏東地方
    法院檢察署法警室內之拘留室前，出手揮打丙○○（傷害部
    分未據告訴），乙○○並基於恐嚇危害安全之犯意，向丙○○出言恫嚇稱：「出去後等著瞧」等語，使丙○○心生畏懼
    ，致生危害於丙○○之身體安全，旋經法警當場制止乙○○
    ，並向檢察官報告而查獲。
四、案經屏東縣政府警察局里港分局報請臺灣屏東地方法院檢察
    署檢察官偵查起訴，及臺灣屏東地方法院檢察署檢察官主動
    簽分偵辦。
    理  由
一、按被告以外之人於偵查中向檢察官所為之陳述，除顯有不可
    信之情況外，得為證據，刑事訴訟法第159 條之1 第2 項定
    有明文，證人丙○○、甲○○、劉瑤樹、戊○○、丁○○於
    偵查中經具結向檢察官所為之陳述，雖屬傳聞證據，惟現階
    段刑事訴訟法規定，檢察官代表國家偵查犯罪、實施公訴，
    依法有訊問被告、證人及鑑定人之權，實務運作時，檢察官
    於偵查中向被告以外之人所取得之陳述，原則上均能遵守法
    律規定，不致違法取供，其可信度極高，且被告丙○○、乙○○並未提出有何顯不可信之情形，是證人丙○○、甲○○
    、戊○○、丁○○於偵查中之證言，自得為證據。又證人丙○○、甲○○、丁○○、楊文讚、陳文欽於司法警察調查時
    之陳述，其性質對被告丙○○、乙○○而言均屬傳聞證據，
    且查無符合刑事訴訟法第159 條之1 至之4 之情形，惟渠等
    所為之上開陳述，業經本院於審判程序時予以提示並告以要
    旨，且各經檢察官、被告丙○○、乙○○表示意見，當事人
    已知上述筆錄乃傳聞證據，均未於言詞辯論終結前對該筆錄
    內容異議，本院審酌該陳述作成之情況，未見有何不適當之
    情形，故渠等所為之上開陳述，依刑事訴訟法第159 條之5
    之規定，得為證據。
二、上揭竊盜事實，業據被告丙○○於警詢時、偵查中及於本院
    審理時坦承不諱，核與證人即目擊者楊文讚、陳文欽於警詢
    時；證人即臺電公司職員甲○○於警詢時、偵查中；證人即
    查獲員警劉瑤樹、證人即被告丙○○之母戊○○於偵查中；
    證人即被告丙○○之女友丁○○於警詢時、偵查中及於本院
    審理時，證述之情相符，並有油壓剪1 支扣案可稽，復有贓
    物認領保管單、車籍查詢- 基本資料詳細畫面表各1 紙及照
    片數幀在卷足憑，堪認被告丙○○之自白與事實相符，事證
    明確，被告丙○○所為竊盜之犯行洵堪認定。又上揭恐嚇危
    害安全事實，業據被告乙○○於偵查中及於本院審理時坦承
    不諱，核與證人丙○○於本院審理時證述之情相符，堪認被
    告乙○○此部分之自白與事實相符，事證明確，被告乙○○
    所為恐嚇危害安全之犯行洵堪認定。
三、訊據被告乙○○矢口否認有與同案被告丙○○共同為本件竊
    盜犯行，辯稱：伊沒有載丙○○去偷電纜線云云，經查：
  (一)證人即同案被告丙○○於本院審理時結證稱：認識庭上乙○○，渠等在屏東監獄認識的，本件發生時認識沒有多久，本
    件案發前乙○○有來找過伊要借機車，伊就和他一起出門，
    伊讓他載，乙○○是在晚上的時候來找伊，他直接到伊家樓
    下喊伊名字，因為伊房間在路邊，當晚伊女友及媽媽都在家
    ，她們也有聽到有人喊伊名字，但是伊沒有告訴她們那個人
    是誰，當晚乙○○穿黑白色夾克，現場所查扣到的夾克是乙○○的，他來找伊的時候就是穿那件夾克，渠等出門之後去
    鹽埔，到鹽埔的橋就停車，（乙○○）將別人車牌裝到伊女
    友機車上，之後就騎車到里港，渠等去里港偷剪電纜線，是
    乙○○動手剪的，伊在旁邊把風，當時騎車騎到一半時，乙○○問伊是否要賺錢，伊有問他要如何賺，但是乙○○沒有
    告訴伊，直到要偷剪電纜線的地點伊才知道要剪電纜線，當
    時乙○○有拿手提包，竊取電纜線的工具放在手提包裡面，
    渠等所使用的機車是伊女友的，當時她的機車沒有車牌，之
    前和乙○○沒有恩怨或糾紛，是使用扣案油壓剪剪電纜線，
    那是乙○○的，當天他穿扣案外套，渠等剪3 條電纜線，剛
    剪下來還來不及收就看遠處有車燈往這邊過來，渠等會怕就
    分頭跑掉，乙○○有恐嚇伊，他說等他出來要找伊，要伊等
    著瞧等語（見本院卷第56、57頁），核與其於警詢時及偵查
    中所述相符，又本件竊盜案件之查獲經過係警方接獲民眾報
    案到場，現場留有電纜線、油壓剪、機車，警方依現場留下
    之機車引擎號碼查出丁○○，依丁○○之供述查獲丙○○，
    再依丙○○之供述查獲乙○○等情，業據證人即查獲員警劉
    瑤樹於偵查中結證明確（見97年度偵字第7555號卷第20頁）
    ，而證人即目擊者楊文讚、陳文欽於警詢時復證稱：渠等於
    上揭時地圍捕2 名竊嫌，2 名都是年青人，一高一矮等語（
    見同上偵卷第45 ~56頁），渠等所證與被告丙○○自承身高
    不到160 公分；被告乙○○自承身高為178 公分等語相符，
    且本件遭剪斷之電纜線確係臺電公司所有，亦據證人即臺電
    公司職員甲○○於警詢時、偵查中證述明確（見警卷第8、9
    頁、見同上偵卷第20頁），並有油壓剪1 支扣案可稽，復有
    贓物認領保管單、車籍查詢- 基本資料詳細畫面表各1 紙及
    照片數幀在卷足憑，均與證人丙○○上開所述一致，以證人
    丙○○已坦承全部犯行，顯見其非為脫免罪責而誣攀被告乙○○，自足認證人丙○○所述應與事實相符而可採信。
  (二)被告乙○○雖以前詞置辯，惟證人即被告丙○○之母戊○○
    於本院審理時結證稱：庭上乙○○載伊兒子出去，伊不知道
    他們去哪裡，伊有喊他們，但是他們都沒有回應要去哪裡就
    走了，當天有看到乙○○的臉，就是庭上乙○○，乙○○在
    門口一直叫伊兒子名字，後來就不知道載去哪裡，不知道他
    們騎乘何人機車出門，伊只知道他們騎機車出去，乙○○載
    伊兒子出去之後，隔天警察就到伊家找伊兒子，就出事了，
    被告乙○○當天就是穿扣案外套等語（見本院卷第53、54頁
    ）；證人即被告丙○○之女友丁○○則於本院審理時結證稱
    ：（本案當天）伊從窗戶有看到人在家裡外面喊丙○○的名
    字，丙○○就下樓，他們就走了，來找他的人和丙○○一起
    騎伊的機車走了，當時戊○○在家，她睡在一樓客廳，伊沒
    有看過乙○○，但伊知道丙○○有乙○○這個朋友，有時候
    乙○○會打電話給丙○○，丙○○出事的前一天，戊○○有
    叫丙○○不要出去，但是他們不理她還是出去了，有看過扣
    案外套，就是載丙○○離開的那個男生所穿的外套等語（見
    本院卷第54~56 頁），證人戊○○、丁○○之上開所述經核
    相符，並與渠等於警詢時、偵查中及證人丙○○前後所證一
    致，且經本院當庭命被告乙○○、丙○○分別試穿扣案外套
    ，被告乙○○穿上該外套後，袖子僅達手腕下方，該外套下
    襬達被告乙○○腰部；被告丙○○穿上該外套後，袖子已經
    蓋過其手指虎口，直至五指前端，外套下襬已達被告丙○○
    胯下等情，亦據本院勘驗屬實，足認本件案發現場所遺留之
    扣案外套由被告乙○○穿著較為合身，是證人丙○○、戊○○、丁○○所證本件案發前被告乙○○係穿著扣案外套至丙○○住處載其離開等語，應屬可採，被告乙○○就其未與丙○○共犯本件竊盜犯行及其未於案發前載丙○○離去之所辯
    顯係卸責之詞，不足採信，事證明確，被告乙○○所為竊盜
    之犯行亦堪認定。
四、按刑法第321 條第1 項第3 款之攜帶兇器竊盜罪，係以行為
    人攜帶兇器竊盜為其加重條件，所謂兇器，其種類並無限制
    ，凡客觀上足對人之生命、身體構成威脅，具有危險性之兇
    器均屬之，被告丙○○、乙○○為本件竊盜犯行時攜帶之油
    壓剪1 支，為金屬製品，質地堅硬、銳利之物，足以對人之
    生命、身體造成威脅，可認定為兇器。是核被告丙○○、乙○○就剪取臺電公司電纜線之所為，係犯刑法第321 條第1
    項第3 款之攜帶兇器竊盜罪；被告丙○○、乙○○竊取臺電
    公司之電纜線，亦該當於電業法第105 條之罪，應依刑法處
    斷，併此敘明。核被告乙○○就出言恐嚇丙○○之所為，係
    犯刑法第305 條之恐嚇危害安全罪。被告丙○○、乙○○就
    所為竊盜犯行間，互有犯意聯絡及行為分擔，均為共同正犯
    。被告乙○○所犯2 罪間，犯意各別，行為互殊，皆可獨立
    評價，應予分論併罰。被告丙○○前曾於90年間因違反懲治
    盜匪條例、妨害自由案件，經本院以90年度訴字第123 號判
    決判處有期徒刑7 年4 月、3 月，應執行有期徒刑7 年6 月
    確定，自90年8 月1 日起入監服刑，迄95年3 月28日因縮短
    刑期假釋出監，迨於97年1 月24日保護管束期滿未經撤銷假
    釋以視為執行完畢論，被告乙○○則前曾於92年間因違反槍
    砲彈藥刀械管制條例案件，經本院以92年度訴字第719 號判
    決判處有期徒刑1 年確定；復於92年間因竊盜案件，經本院
    以92年度易字第712 號判決判處有期徒刑1 年確定；又於93
    年間因違反毒品危害防制條例案件，經本院以93年度訴字第
    200 號判決判處有期徒刑6 月、4 月，應執行有期徒刑8 月
    確定，上開各徒刑經接續執行，自93年2 月26日起入監服刑
    ，迄94年10月11日因縮短刑期假釋出監，乙○○於假釋中再
    因違反毒品危害防制條例案件，經本院以95年度訴字第318
    號判決判處有期徒刑1 年確定，上開假釋因而遭撤銷，並與
    有期徒刑1 年併執行，經減刑後於96年10月12日縮刑期滿執
    行完畢等情，有臺灣高等法院被告前案紀錄表2 份在卷可稽
    ，渠等於受徒刑之執行完畢，5 年以內故意再犯本件有期徒
    刑以上之罪，為累犯，所犯各罪均應依刑法第47條第1 項之
    規定加重其刑。爰審酌被告丙○○、乙○○不思正途營生，
    竟貪圖小利而為本件竊盜犯行，被告乙○○復於丙○○坦認
    全部犯行後出言恐嚇，惡性非輕，且考量渠等犯罪目的、手
    段、犯罪所生危害，被告丙○○犯罪後坦承犯行態度良好，
    被告乙○○犯後則空言否認竊盜犯行，態度不佳等一切情狀
    ，分別量處如主文所示之刑，並就被告乙○○定其應執行之
    刑，以資懲儆。被告丙○○、乙○○為本件竊盜犯行所用之
    油壓剪1 支，係被告乙○○所，供渠等犯罪所用之物，業據
    被告丙○○供承明確，應依刑法第38條第1 項第2 款宣告沒
    收。至扣案之登山鞋、球鞋、外套、短褲、安全帽，均係日
    常穿戴之物，非供渠等為本件竊盜犯行所用之物，上開物品
    亦非屬違禁物，爰均不予宣告沒收。
據上論斷，應依刑事訴訟法第299 條第1 項前段，電業法第105
條，刑法第28條、第305 條、第321 條第1 項第3 款、第47條第
1 項、第38條第1 項第2 款、第51條第5 款，判決如主文。
本案經檢察官廖華君到庭執行職務。
中    華    民    國    98    年    6     月    9     日
                  刑事第五庭    法  官  林家聖
以上正本證明與原本無異。
如不服本判決應於收受判決後10日內向本院提出上訴書狀，並應
敘述具體理由；其未敘述上訴理由者，應於上訴期間屆滿後20日
內向本院補提理由書（均須按他造當事人之人數附繕本）「切勿
逕送上級法院」。
中    華    民    國    98    年    6     月    9     日
                                書記官  陳蓉柔
附錄本案論罪科刑法條全文：
刑法第305條
以加害生命、身體、自由、名譽、財產之事，恐嚇他人致生危害
於安全者，處2 年以下有期徒刑、拘役或300 元以下罰金。
電業法第105 條
竊盜或損壞電桿、電線、變壓器或其他供電設備者，依刑法之規
定從重處斷。
刑法第321 條第1 項第3 款
犯竊盜罪而有左列情形之一者，處6 月以上、5 年以下有期徒刑
：
三  攜帶兇器而犯之者。


司法院資訊處製作；財團法人民間司法改革基金會備份。
